# 关于品质扣款的会计处理

提问人：go_forward 时间：2022-01-23 23:10:00
陈版，您好，请教一个问题：
背景：公司向海外销售一批产品，在客户接收货物 30 天内，当客户发现质量问题，客户可以要求公司索赔。同时合同约定有质保期，质保期一般是 5 年，出现质量问题，公司负责解决，但公司在海外没有工程师，一般公司不会派人去现场解决质量问题。
公司每年都会收到客户反馈的质量问题，如果是判定是公司的责任，公司会对客户进行一定金额的质量赔偿。该赔偿最终会冲抵部分客户的货款。
问题:该销售赔偿的账务处理，
目前有如下几种处理方法：
一、根据每年根据历史的赔偿率预提销售赔偿金额：
1 、这个销售赔偿作为销售的可变对价每年冲减销售收入。
2 、作为或有事项 每年预提产品质量保证 记入销售费用。
3 、该销售赔偿作为一种销售折让，冲减营业收入。
4 、记入营业外支出。
二、不需要预提，每年根据实际生发的金额当期进入损益，处理如（一）的 4 种方式。
请教陈版，哪一个方式处理更合理。

回答人：chenyiwei
这些质量赔偿是发生于商品控制权转移给客户之后，因此不属于可变对价，更多可能性是按照主帖中的一、 2 处理（作为或有事项 每年预提产品质量保证 记入销售费用）。